【裁判字號】    97,小上,67
【裁判日期】    971111
【裁判案由】    給付票款
【裁判全文】
臺灣士林地方法院民事裁定              97年度小上字第67號
上  訴  人  上新王樣有限公司
法定代理人  甲○○
被 上訴 人  合作金庫商業銀行股份有限公司
法定代理人  乙○○
上列當事人間損害賠償事件，上訴人對於中華民國97年9 月17日
本院內湖簡易庭97年度湖小字第1073號第一審判決，提起上訴，
本院裁定如下：
    主  文
上訴駁回。
第二審訴訟費用新臺幣壹仟伍佰元由上訴人負擔。
    理  由
一、按關於請求給付金錢或其他代替物或有價證券之訴訟，其標
    的金額或價額在新臺幣（下同）10萬元以下者，適用小額程
    序；次按對於小額訴訟之第一審裁判之上訴，非以其違背法
    令為理由不得為之，民事訴訟法第436 條之8 第1 項、第43
    6 條之24第2 項分別定有明文。又上訴狀內應記載上訴理由
    ，表明下列各款事項：(一)原判決所違背之法令及其具體內容
    ；(二)依訴訟資料可認為原判決有違背法令之具體事實，觀諸
    民事訴訟法第436 條之25規定甚明。亦即上訴狀應就第一審
    判決如何違背法令為具體之指摘，並揭示該法規之條項或其
    內容，若係成文法以外之法則，應揭示該法則之旨趣，倘為
    司法院解釋或最高法院之判例，則應揭示該判解之字號或其
    內容，或揭示如何當然違背法令之事實，上訴狀如未依此項
    方法表明者，即難認為已對第一審判決之違背法令有具體之
    指摘（最高法院71年臺上字第314 號判例參照）。再按上訴
    狀內未表明上訴理由者，上訴人應於提起上訴後20日內，提
    出理由書於原審法院，未提出者，毋庸命其補正，由原審法
    院以裁定駁回之；如原審法院未裁定駁回者，應由第二審法
    院以上訴不合法逕予駁回，民事訴訟法第436 條之32第2 項
    準用同法471 條第1 項、第444 條第1 項等規定至明。
二、本件訴訟標的金額為10萬元以下，原審乃依小額訴訟程序審
    理，並判命上訴人與太尹電化商品股份有限公司（太尹公司
    ）應連帶給付被上訴人如原判決附表所示2 紙支票（下稱系
    爭支票）之票款及遲延利息，上訴人對該判決不服，於民國
    97年10月20日提起上訴。其上訴意旨略以：系爭支票實乃太
    尹公司之法定代理人即訴外人莊智和所偽造，且被上訴人於
    上訴人就系爭支票向本院聲請公示催告期間，亦未執系爭支
    票申報其權利等語。核其內容，僅就系爭支票之真實性及被
    上訴人是否有權行使系爭支票之票據上權利等情任加指摘，
    並未具體指出原判決違背何等法規之內容及具體事實。揆諸
    上揭說明，本件上訴即難認為合法，爰依法裁定駁回上訴。
三、據上論結，依民事訴訟法第436 條之32第2 項、第444 條第
    1 項、第436 條之19第1 項、第95條、第78條，裁定如主文
    。
中    華    民    國    97    年    11    月    11    日
                  民事第二庭  審判長法  官  俞慧君
                                    法  官  王怡雯
                                    法  官  方彬彬
以上正本證明與原本無異。
本件裁定不得抗告。
中    華    民    國    97    年    11    月    12    日
                                    書記官  王玉雙


司法院資訊處製作；財團法人民間司法改革基金會備份。
